臺灣臺南地方法院刑事裁定
111年度單禁沒字第380號
聲  請  人  臺灣臺南地方檢察署檢察官
被      告  謝允珽


上列被告因違反毒品危害防制條例案件，經檢察官聲請單獨宣告
沒收（111年度聲沒字第839號），本院裁定如下：
    主  文
扣案如附表一所示之第一級毒品海洛因參包（含毒品外包裝袋參
只）、如附表二所示之第二級毒品甲基安非他命壹包（含毒品外
包裝袋壹只）均沒收銷燬。
    理  由
一、聲請意旨略以：被告謝允珽（下稱被告）前因施用第一級、
    第二級毒品案件，經法院裁定執行觀察、勒戒及強制戒治後
    ，經聲請人以111年度戒毒偵字第174號為不起訴處分確定。
    該案所查扣如附表一所示之粉末檢品3包（純質淨重0.29公
    克）、如附表二所示之白色結晶1包（檢驗後淨重0.172公克
    ），經送鑑定結果，分別含有海洛因、甲基安非他命成分，
    為毒品危害防制條例所列管禁止販賣、施用、持有之第一級
    、第二級毒品，亦為違禁物，爰依同條例第18條第1項前段
    ，刑法第38條第1項、第40條第2項規定，聲請裁定沒收銷燬
    等語
二、按違禁物，不問屬於犯罪行為人與否，沒收之。違禁物或專
    科沒收之物得單獨宣告沒收；查獲之第一、二級毒品及專供
    製造或施用第一、二級毒品之器具，不問屬於犯罪行為人與
    否，均沒收銷燬之，刑法第38條第1項、第40條第2 項及毒
    品危害防制條例第18條第1 項前段分別定有明文。再按法院
    認為聲請單獨宣告沒收有理由者，應為准許之裁定，刑事訴
    訟法第455條之36第2項亦定有明文。
三、經查，被告前因①基於施用第二級毒品犯意，於110年1月10
    日20時許，在第三人蔡吉祥位於臺南市○○區○○○000號住處內
    ，以將甲基安非他命置入玻璃球內用火燒烤，吸食其煙霧方
    式，施用第二級毒品1次；復②基於施用第一級毒品犯意，於
    同年月11日16時許，在其高雄市○○區○○○路000號租屋處內，
    以將海洛因與生理食鹽水摻入針筒內注射方式，施用第一級
    毒品1次。嗣因警偵辦毒品案件，於同年月11日16時48分許
    ，持本院所核發之搜索票至其上址租屋處搜索，扣得如附表
    一、二所示毒品，經徵得其同意採尿送驗，結果呈安非他命
    、甲基安非他命、可待因、嗎啡陽性反應等情，有被告於警
    偵中之供述、本院110年度聲搜字第32號搜索票、臺南市政
    府警察局新營分局搜索、扣押筆錄、扣押物品目錄表、扣押
    物品收據、採取尿液編號對照表、尿液送驗對照表、送驗尿
    液編號及年籍對照表（尿液編號：110A008)、勘察採證同意
    書、臺南市政府衛生局110年1月28日檢驗結果報告（檢體名
    稱：110A008）各1份附卷可稽。經聲請人以110年度營毒偵
    字第25號（即110年度聲觀字第382號），聲請本院於110年5
    月4日以110年度毒聲字第443號裁定將被告送勒戒處所觀察
    、勒戒，被告不服提起抗告，經臺灣高等法院臺南分院於11
    0年6月9日以110年度毒抗字第402號裁定抗告駁回確定。被
    告於111年1月20日入勒戒處所執行觀察、勒戒，因有繼續施
    用毒品傾向，經聲請人以111年度毒偵緝字第56號（即111年
    度聲戒字第55號）聲請本院於111年3月4日以111年度毒聲字
    第189號裁定令被告入戒治處所強制戒治確定。被告於111年
    3月9日入高雄戒治所強制戒治，111年10月5日停止處分出監
    ，經聲請人於111年10月12日以111年度戒毒偵字第174號為
    不起訴處分確定等情，上開卷宗及本院110年度毒聲字第443
    號裁定、臺灣高等法院臺南分院110年度毒抗字第402號裁定
    、本院111年度毒聲字第189號裁定、聲請人111年度戒毒偵
    字第174號不起訴處分在卷可憑，並有臺灣高等法院被告前
    案紀錄表可參，足認被告上開施用第一級、第二級毒品犯行
    ，業經檢察官為不起訴處分確定。
四、又被告上開施用第一級、第二級毒品案件，扣得如附表一所
    示白色粉末3包、及如附表二所示白色結晶1包，經分別送法
    務部調查局、高雄市立凱旋醫院鑑驗結果，分別檢出第一級
    、第二級毒品成分，即分別如附表一、二所示，有法務部調
    查局濫用藥物實驗室110年2月5日調科壹字第11023000890號
    鑑定書、高雄市立凱旋醫院110年3月12日高市凱醫驗字第67
    372號鑑用藥物成品檢驗鑑定書在卷可按。足認，上開扣案
    之如附表一所示第一級毒品海洛因3包、如附表二所示第二
    級毒品甲基安非他命1包，均確係違禁物，且為查獲之第一
    級、第二級毒品無訛，不問屬於犯罪行為人與否，應依毒品
    危害防制條例第18條第1項前段之規定宣告沒收銷燬。而盛
    裝上開扣案第一級毒品之外包裝袋3只、第二級毒品之外包
    裝袋1只，無論以何種方式將之與內裝之毒品分離，包裝袋
    內均會有極微量之毒品殘留，則毒品外包裝袋內所含之毒品
    既不論以何種方法均無法將附著於袋內之毒品析離，且無析
    離之實益與必要，應整體視同查獲之第一級、第二級毒品一
    併宣告沒收銷燬。至於送驗耗損部分之毒品既已滅失，不予
    宣告沒收銷燬。綜上，聲請人本件聲請為有理由，應予准許
    。
五、據上論結，應依刑事訴訟法第455條之36第2項，毒品危害防
    制條例第18條第1項前段，刑法第38條第1項、第40條第2項
    ，裁定如主文。
中　　華　　民　　國　　111 　年　　11　　月　　8 　　日
                    刑事第四庭    法  官 鄭彩鳳
以上正本證明與原本無異。
如不服本裁定，應於收受送達後5日內向本院提出抗告狀。（應
附繕本）
　　　　　　　　　　　　　　　　　書記官 謝盈敏　　　　
中　　華　　民　　國　　111 　年　　11　　月　　8 　　日
　　　　　　　　　　　　　　　　　　　　　　　　　
附表一：第一級毒品     編 號 毒品名稱 數量 毒品級別 外觀及重量 1  海洛因 3包 1 白色粉末 檢驗前合計淨重1.08公克（驗餘淨重1.05公克，空包裝總重0.90公克），純度26.94%，純質淨重0.29公克。 

附表二：第二級毒品     編 號 轉碼編號 送檢姓名 鑑別條碼 檢出毒品 毒品級別 外觀及重量 1  Z00000000 000安保38 甲基安非他命 2 白色結晶 檢驗前淨重0.182公克，檢驗後淨重0.172公克